臺灣桃園地方法院刑事判決　　　　　　　 96年度易字第708號
公　訴　人　臺灣桃園地方法院檢察署檢察官
被　　　告　甲○○
　　　　　　　　　　（另案在臺灣新竹看守所）
上列被告因竊盜案件，經檢察官提起公訴（96年度偵字第2925號
）本院判決如下：
    主  文
甲○○竊盜，累犯，處有期徒刑捌月，減為有期徒刑肆月，如易
科罰金以新台幣壹仟元折算壹日；又竊盜，累犯，處有期徒刑肆
月，減為有期徒刑貳月，如易科罰金，以新台幣壹仟元折算壹日
。應執行有期徒刑陸月，如易科罰金，以新台幣壹仟元折算壹日
。
    事  實
一、甲○○前因竊盜案件，經臺灣桃園地方法院以88年度易字第
    2615號判處有期徒刑1 年，並經臺灣高等法院以89年度上易
    字第1947號駁回上訴確定，甫於民國91年10月9 日執行完畢
    。詎不知悔改，先後基於意圖為自己不法所有之竊盜犯意，
    各為下列竊行：
  (一)於96年1 月13日凌晨4 時許，至桃園縣桃園市○○○路86號
    對面，以自製鑰匙一支，竊取巫乾忠所有、謝阿兜使用之車
    牌號碼為LB-2303號之自用小貨車得手。
  (二)於96年1 月15日凌晨3 時50分許，駕駛上開竊得之自用小貨
    車至桃園縣新屋鄉○○村○○路54號旁，意圖為自己不法所
    有，徒手將乙○○所有之白鐵捲箱1 個（價值約新台幣（下
    同）12,000元）及黑扁鐵30片（價值約3, 000元）搬運至上
    開自用小貨車，竊取得手後尚未離開現場之際，旋遭正在該
    處巡邏之員警當場逮捕，並扣得發動該車之鑰匙一把，始悉
    上情。
二、案經桃園縣政府警察局楊梅分局報告台灣桃園地方法院檢察
    署檢察官偵查起訴。
    理  由
一、按被告以外之人於審判外之言詞或書面陳述，除法律有規定
    者外，不得作為證據；又被告以外之人於偵查中向檢察官所
    為之陳述，除顯有不可信之情況者外，得為證據；而被告以
    外之人於審判外之陳述，雖不符前四條之規定，而經當事人
    於審判程序同意作為證據，法院審酌該言詞陳述或書面陳述
    作成時之情況，認為適當者，亦得為證據。當事人、代理人
    或辯護人於法院調查證據時，知有第159 條第1 項不得為證
    據之情形，而未於言詞辯論終結前聲明異議者，視為有前項
    之同意，刑事訴訟法第159 條第1 項、第159 條之1 第2 項
    、第159 條之5 定有明文。查被害人劉阿兜、乙○○於警詢
    時之指述，雖屬被告以外之人於審判外之言詞陳述；公訴人
    且未證明該等警詢筆錄具有較可信之特別情況；然審酌被害
    人劉阿兜、乙○○於警詢時之供述並非非法取得；且被告於
    本院審理時迄至嚴詞辯論終結前就該等陳述之證據能力均未
    表示意見，是應得為證據，本院審酌以此為證據應為適當；
    而證人即廖經煒於檢察官偵訊時經具結之證言，亦無和顯不
    可信之情形，是依刑事訴訟法第159 條之1 第2 項、第15 9
    條之4 第2 項之規定，上開陳述應均得為證據，合先敘明。
二、訊據被告甲○○固坦承有事實欄一、(二)之犯罪事實，惟矢口
    否認有事實欄一、(一)之犯行，辯稱：該自小客車係綽號「阿
    誠」之男子所竊得，於96年1 月15日凌晨由「阿誠」駕駛該
    車與伊一同竊取乙○○上開物件云云。
三、經查，上開事實欄一、(一)之事實，業據被害人劉阿兜指稱於
    96年1 月13日4 時許，在桃園縣桃園市○○○路86號對面失
    竊等語在卷（96年度偵字第2925號偵卷第17-18 頁），並有
    劉阿兜所出具之贓物認領保管單（同前卷第19頁）、桃園縣
    政府警察局車輛協尋證明單及電腦輸入單（見同前偵卷第20
    、21頁）在卷可稽，足見上開自小貨車確係於上開時、地遭
    人竊取之車輛；又被告甲○○於遭查獲時，係將竊得之乙○
    ○所有之白鐵捲箱1 個、黑扁鐵30片搬運至上開自小貨車後
    方一節，除為被告甲○○所是認，並有查獲之照片6 張（見
    同前偵卷第29-31 頁）可佐，足認該自小貨車確係被告甲○
    ○欲載送竊得白鐵捲箱、黑扁鐵片所用之交通工具；又於查
    獲現場，僅有被告甲○○一人在場，且於該自小貨車之駕駛
    座內尚放置被告甲○○所有之外套一件等情，業據證人即查
    獲員警廖經煒於檢察官偵訊及本院傳訊時證述在卷（見同前
    偵卷第41-4 2頁、本院96年8 月16日審理筆錄）；綜上所示
    之積極證據，堪以認定該自小貨車確係被告甲○○駕駛至查
    獲現場以供搬運竊得物件所用無訛，而該自小貨車既係他人
    遭竊之物，被告甲○○使用該車卻無法合理說明該自小貨車
    從何而來，自足以認定該自小貨車確係被告甲○○所竊取者
    無訛。況觀諸被告甲○○於警詢時先係辯稱：係因缺錢，才
    到中壢的遊藝場去找「阿誠」一起來搬，然後我就先離開到
    新屋鄉○○路54號旁等「阿誠」，是在中壢的智多星遊藝場
    外遇到「阿誠」的外套是我一搬白鐵時脫下來放在駕駛座內
    的（見同前偵卷第10-13 頁）；於檢察官偵訊時又辯稱：係
    阿誠開車過來，我是住在附近，我去中壢找他，然後他自己
    開貨車過來上開搬東西的地點，我去中壢找完他後我就先過
    去案發附近等他（見同前偵卷第37-38 頁）；然於本院初訊
    時則一度改稱：案發前一天晚上十點多我開我的轎車去我朋
    友謝宗達石磊村的家聊天，我待到一、二點回家，「阿誠」
    是在凌晨二點多開著偷來的貨車到我家找我，我當時不知道
    他的車是偷來的，他告訴我新屋鄉○○路54號旁有東西可以
    搬，我就坐著他開的車到那裡，和他一起搬東西。我在去謝
    宗達家之前是在中壢市○○○路的電動遊樂場，去那裡打發
    時間，不是去找阿誠。我是下午開車去電動遊戲場的，之前
    我忘了人在哪裡。我晚上十點多離開了電動遊戲場之後就開
    車去謝宗達家等語（見本院96年6 月8 日審理筆錄），前後
    所供述之情節顯然不同，已有可議，而被告甲○○復自始未
    能提出其所謂綽號「阿誠」友人之真實姓名、年籍資料以供
    查核，該所謂「阿誠」之人當係被告甲○○事後為圖卸責所
    杜撰之虛構人物，被告甲○○所辯實難採信。至被告甲○○
    所為事實欄一、(二)所示之竊行，除業據被告甲○○坦承在卷
    ，並經被害人乙○○於警詢時之指述明確（見同前偵卷第22
    -24 頁），且有贓物認領保管單（見同前偵卷第25頁）、現
    場查獲照片6 張（見同前偵卷第29-31 頁）可資佐證，被告
    甲○○此部分竊行，亦足堪認定。
四、核被告甲○○前後二次所為，各係犯第320 條第1 項之竊盜
    罪。被告甲○○所犯上開二罪，犯意各別，行為互異，應予
    分論併罰。又被告甲○○曾有上開事實欄所載之前科紀錄並
    經執行有期徒刑完畢，於五年內再故意犯本件最重本刑為有
    期徒刑以上之罪，為累犯，均應依法加重其刑。爰審酌被告
    甲○○不思以正當方法賺取所需，侵害他人財產權利，犯後
    僅坦認部分犯行之態度，另考量其素行、生活狀況、智識程
    度等一切情狀，就被告甲○○所犯二罪各量處如主文所示之
    刑。又被告甲○○所犯上開二罪，經核悉合於減刑要件（如
    附表），爰依中華民國九十六年犯罪減刑條例之規定，於裁
    判時減其宣告刑，並定其應執行之刑及諭知如易科罰金之折
    算標準。至扣案啟動自小客車之鑰匙一支，被告否認為其所
    有，無從予以宣告沒收。
據上論斷，應依刑事訴訟法第299 條第1 項前段，刑法第320 條
第1 項、第51條第5 款、第47條第1 項、第41條第1 項前段，刑
法施行法第1 條之第1 項、第2 項前段，中華民國九十六年罪犯
減刑條例第2 條第1 項第3 款、第7 條、第9 條、第10條，判決
如主文。
本案經檢察官鄭東峰到庭執行職務。
中　　華　　民　　國　　96　　年　　8　　月　　 24　　日
                        刑事第十二庭  法　官　陳  雪  玉
以上正本證明與原本無異。
如不服本判決，應於判決送達後10日內向本院提出上訴狀（應附
繕本），其未敘述上訴理由者，應於上訴期間屆滿後20日內補提
理由書狀於本院，上訴於臺灣高等法院。
　　        　　　　　　　　　　　　　書記官　戴  育  萍
中　　華　　民　　國　　96　　年　　8 　　月　　29　　日
附錄本案論罪科刑法條：
中華民國刑法第320 條（普通竊盜罪、竊佔罪）
意圖為自己或第三人不法之所有，而竊取他人之動產者，為竊盜
罪，處5 年以下有期徒刑、拘役或5 百元以下罰金。
意圖為自己或第三人不法之利益，而竊佔他人之不動產者，依前
項之規定處斷。
前二項之未遂犯罰之。
